【裁判字號】    99,上訴,764
【裁判日期】    990721
【裁判案由】    違反農藥管理法
【裁判全文】
臺灣高等法院高雄分院刑事判決         99年度上訴字第764號
上  訴  人
即  被  告  乙○○原名孫晨寬.
上  訴  人
即  被  告  甲○○
共      同
選任辯護人  洪世崇律師
            許惠珠律師
上列上訴人因違反農藥管理法案件，不服臺灣高雄地方法院98年
度訴字第1247號中華民國99年3 月8 日第一審判決（起訴案號：
臺灣高雄地方法院檢察署98年度偵字第11046 號），提起上訴，
本院判決如下：
    主  文
原判決撤銷。
乙○○共同犯農藥管理法第四十五條第二項之加工禁用農藥未遂
罪，累犯，處有期徒刑壹年陸月。扣案如附表所示之物，均沒收
。
甲○○共同犯農藥管理法第四十五條第二項之加工禁用農藥未遂
罪，累犯，處有期徒刑拾月。扣案如附表所示之物，均沒收。
    事  實
一、乙○○（原名孫晨寬）前因違反農藥管理法案件，經原審以
    96年度易字第3359號判處有期徒刑4 月，並減為有期徒刑2
    月確定，甫於民國97年2 月26日易科罰金執行完畢。甲○○
    前因違反麻醉藥品管理條例及違反肅清煙毒條例案件，分別
    經臺灣臺中地方法院以85年度易字第4427號判處有期徒刑8
    月、臺灣南投地方法院以85年度訴字第397 號判處有期徒刑
    3 年，並經臺灣南投地方法院以86年度聲字第245 號定其應
    執行刑3 年5 月確定。復二度因違反麻醉藥品管理條例案件
    ，經臺灣嘉義地方法院分別以86年度易字第820 號判處有期
    徒刑9 月、86年度訴字第600 號判處有期徒刑5 年2 月，並
    以87年度聲字第42號定其應執行刑5 年9 月確定。經與前揭
    應執行刑3 年5 月接續執行，於90年3 月2 日假釋出監，所
    餘刑期於94年12月2 日屆滿，期間未經撤銷假釋，以已執行
    論。
二、乙○○、甲○○均明知非經中央主管機關行政院農業委員會
    （下稱農委會）檢驗合格後核准登記並發給許可證，不得製
    造、加工、分裝農藥，尤不得製造、加工、分裝中央主管機
    關公告禁用之農藥。其二人無視法令，竟基於非法製造、加
    工、分裝偽農藥及加工、分裝禁用農藥「護谷」（nitrofen
    ）之犯意聯絡，自97年3 月間某日起，由乙○○出資供作購
    買容器及設備用，並指導甲○○有關製造、加工之配方及調
    配技術，再向「朱仔」、「阿仁」2 名不詳姓名之成年男子
    訂購農藥原體，或接受「朱仔」、「阿仁」之委託，由渠等
    提供農藥原體或偽農藥加以製造、加工、分裝。同時接受「
    朱仔」、「阿仁」之委託，同意加工、分裝渠等所提供之禁
    用農藥「護谷」（nitrof en ）。乙○○並負責於收支管理
    及記錄帳目，又借用其不知情之母親孫羅明珠在合作金庫銀
    行開設之帳戶（帳號詳卷）作為代收貨款票據之帳戶。甲○
    ○則負責承租高雄縣大社鄉○○路681 號之7 之廠房，作為
    製造、加工、分裝偽農藥，或加工、分裝禁用農藥之場所，
    並負責在現場實際從事偽農藥之製造、加工、分裝，再銷售
    至屏東、彰化、雲林等地。惟對於「朱仔」、「阿仁」所委
    託代工之禁用農藥「護谷」雖已進貨60箱，每箱20瓶，每瓶
    500cc ，然未及拆封加工、分裝，即經高雄市調查處調查員
    於97年8 月13日上午10時10分許，當場執行搜索而查獲，並
    扣得如附表編號1 至51所示之農藥原體、偽農藥、禁用農藥
    、製造加工或分裝所用之設備、農藥名稱標籤、訂貨單、託
    運單等物；另於乙○○位於高雄市○○區○○路203 號9 樓
    之1 住處，扣得乙○○、甲○○所有如附表編號52至54所示
    出貨單、帳冊及上開合作金庫銀行代收票據之帳戶存簿等物
    ，而循線查獲上情。
三、案經法務部調查局高雄市調查處報請臺灣高雄地方法院檢察
    署檢察官偵查起訴。
    理  由
壹、程序方面：
    本判決所引用之證據資料（詳後引證據），其中傳聞證據部
    分，縱無刑事訴訟法第159 條之1 至第159 條之4 或其他規
    定之傳聞證據例外情形，亦因被告及檢察官於本院審判程序
    對證據能力均不爭執（被告對於證人蔡恕仁於審判外陳述部
    分否認有證據能力，此部分本判決未引用），依刑事訴訟法
    第159 條之5 第2 項之規定，本院審酌該證據作成之情況，
    認為適當，均得為證據。
貳、實體方面：
一、訊據被告乙○○否認參與共犯，辯稱：我只是借錢給甲○○
    ，借帳戶給他，有幫他記帳，並介紹提供農藥的人給他，因
    為甲○○債信不良，為了控管他的收入狀況，保障借款得以
    清償，故幫他記帳，不是出資合夥關係。我是知道他要製造
    偽農藥，但祇有幫助，未參與共犯。也不知道有禁用農藥，
    這部分我沒有犯罪等語；被告甲○○則辯稱：我不知道阿仁
    提供的「護谷」是禁用農藥，且那批農藥尚未拆封就被查獲
    了，尚未著手稀釋分裝，此部分尚未構成犯罪，縱認為已著
    手，亦屬未遂。其餘偽農藥部分我認罪等詞。經查：
  (一)本件係因農委會動植物防疫檢疫局接獲民眾檢舉，懷疑高雄
    縣大社鄉○○路681 號之7 內有製造偽農藥、禁用農藥之情
    形，向高雄市調處告發，經高雄市調處調查員於97年8 月13
    日上午10時10分許，持原審所核發之搜索票，前往上址執行
    搜索而當場查獲，並扣得如附表編號1 至51所示疑似農藥原
    體、偽農藥、禁用農藥、製造、加工、分裝之設備、農藥名
    稱標籤、訂貨單、託運單等物；並於上訴人即被告乙○○（
    原名孫晨寬）位於高雄市○○區○○路203 號9 樓之1 住處
    ，扣得如附表編號52至54所示之出貨單、帳冊及其母孫羅明
    珠於合作金庫銀行代收票據帳戶存簿等物等情，有農委會動
    植物防疫檢疫局偽劣農藥檢舉電話紀錄表1 份、現場位置圖
    3 張、自外拍攝高雄縣大社鄉○○路681 號之7 外觀及內部
    情形採證照片6 幀（見他字卷第3-12頁）、原審97年度聲搜
    字第1327號搜索票、搜索扣押筆錄、扣押物品目錄表各2 份
    （搜索地點分別為高雄縣大社鄉○○路681 號之7 、高雄市
    ○○區○○路203 號9 樓之1 ）、扣押物責付保管書1 份（
    見警聲搜卷第19-33 頁）在卷可稽。而扣案如附表編號1 至
    41所示疑似偽農藥、禁用農藥之化學物質經送驗結果：如附
    表編號1 所示之物檢出禁用農藥「護谷」成分；編號2 至12
    、15、16、18、21至41所示之物，分別檢出如附表各該編號
    所示之偽農藥亞滅培、葉枯唑（又名賽枯唑、葉枯寧）、達
    滅芬、巴克素、馬拉松、賽滅寧、阿巴汀、殺蟲單（monosu
    ltap）、因滅汀、水胺硫磷、亞托敏、勃激素A3、avermect
    ins 、芬普尼、克福隆、待克利、克凡派、亞喜芬、賽洛寧
    、伏速隆、因得克、派滅淨、畢達本、百滅寧（詳如附表編
    號2 至12、15、16、18、21至41所示）；編號13、14、17、
    19、20所示之物，則各為如其編號所示之三賽唑、亞滅培、
    畢達本、克福隆、賽洛寧等農藥原體（詳如附表編號13、14
    、17、19、20所示），且上開扣案之禁用農藥「護谷」係於
    70年1 月1 日禁止製造輸入加工，於72年1 月1 日禁止銷售
    使用，確屬中央主管機關公告之禁用農藥無誤，此有農委會
    農業藥物毒物試驗所農藥檢驗報告共41份在卷可參（見市調
    處卷第33-126、128-143 、146-149 頁），復有如附表編號
     42 至54所示之封口瓶、磅秤、封蓋機、空氣壓縮機、收縮
    膜瓦斯機、半自動液體充填機、水泥管攪拌器等製作、加工
    、分裝偽農藥或禁用農藥之器具設備各1 臺、各式偽農藥標
    籤1 袋，及銷售偽農藥之託運單、訂貨單、帳冊、出貨單、
    代收票據存簿等物品扣案為憑，此部分之事實已堪認定。
  (二)次查上訴人即被告甲○○於調查局訊問時證（供）稱：伊係
    位於高雄縣大社鄉○○路681 號之7 之地下農藥製造加工分
    裝廠之合夥股東，該地下農藥製造加工分裝廠係伊與乙○○
    （原名孫晨寬）於96年4 月間一同設立營運，當初係由伊向
    乙○○（原名孫晨寬）借貸約40餘萬元作為工廠設立之資金
    ，由伊負責工廠現場農藥分裝調配之工作，而乙○○協助伊
    購買農藥原料即農藥產品之經銷工作，前開地下農藥製造加
    工分裝廠並未經農委會核准登記，亦無許可證。扣案之農藥
    原料均係乙○○購買進貨，除了乙○○指導伊如何調配農藥
    外，伊另有購買介紹農藥成分之書籍，自行研究配方。扣案
    之農藥成品、半成品及原料，均係本工廠生產製造偽農藥或
    禁用農藥之用，製造、加工及分裝農藥成品後販售之市價約
    200 餘萬元，主要銷售地點包括屏東、彰化、雲林等縣市，
    每月銷貨金額約100 萬元，扣除成本每月淨賺約2 、30萬元
    ，但詳細金額要問乙○○才清楚。扣案之各式農藥成品標籤
    ，名稱均係伊等所自創；託運單、每日訂貨簿各地買主向本
    工廠訂貨及託運之紀錄。伊與乙○○所設立之地下農藥製造
    加工分裝廠所使用之禁用農藥「護谷」，其原料係向一位自
    稱「朱仔」及一位自稱「小仁」之男子取得並代工。伊並不
    知他們交給伊的原料含有禁用農藥「護谷」之成分。他們2
    人是先將禁用農藥「護谷」交給伊，再由伊代購甲苯依2 ：
    8 之比例混合後分裝1,000cc 裝瓶，每瓶代工費用為9 元，
    分裝好了之後，再向他們2 人收取分裝費用及所代購甲苯原
    料費用。扣案之巴克素、派滅淨、賽滅寧、畢達本、伏速隆
    等粉狀製劑，及芬普尼、克凡派、巴克素等水懸劑，也都是
    向「朱仔」及「小仁」取得並依一定比例代工裝瓶，其代工
    費及相關原料費用。另外就伊所知，他們2 人販售禁用農用
    「護谷」的來源，應該是從大陸走私來臺灣等語（見市調處
    卷第12-13 、16-17 頁）。其於檢察事務官詢問時證（供）
    稱：伊負責生產、代工，原料來源是「阿仁」交給伊，都是
    「阿仁」主動與伊等聯絡，乙○○幫伊看帳，因為他有經驗
    ，多少會教伊一點，「阿仁」也會跟伊講要怎麼調，如果伊
    不會調配，乙○○會跟伊說。乙○○知道伊從事農藥加工，
    也知道從事這個是違法的。伊作這個農藥加工是跟乙○○借
    來的，他應該知道伊借錢是要從事農藥加工，伊負責攪拌、
    分裝、送貨等語（見他字卷第61頁、偵卷第4-5 頁）。於偵
    查中經具結後證稱：伊跟乙○○借80萬元，他負責記帳，工
    廠的部分是伊負責的。乙○○也會跟伊說，100 公斤的黑水
    要加50公斤的乳化劑稀釋。原料的來源是乙○○跟伊講的，
    伊本來是門外漢。「小仁」是乙○○介紹給伊認識的等語（
    見偵卷第9 頁）。經核其於調查局詢問、檢察事務官詢問及
    偵查中之證（供）述內容，前後一致，復有如附表所示之扣
    案物扣案為憑，自堪採信。
  (三)被告乙○○於調查局詢問時則證（供）稱：伊於96年間因製
    造、加工偽農藥案件經法院判刑後，即不敢再做，嗣於96年
    4 、5 月間，甲○○接收伊等之技術與設備，承租高雄縣大
    社鄉○○路681 號之7 廠房，從事農藥製造加工及分裝銷售
    。上開農藥製造加工分裝廠並未經農委會核准登記，亦未取
    得許可證。甲○○缺錢時，會以貸款或代工之客票向伊借錢
    週轉，另外甲○○也會經常向伊請教有關農藥配方及調製等
    問題，並委託伊幫他購買農藥原料或一些容器設備。扣案之
    帳冊係伊記錄每月收到的支票情形，該等支票都是伊負責收
    取，伊是幫甲○○收款及記帳。扣案之出貨單9 冊，係97年
    4 月至7 月間銷售農藥給客戶之出貨紀錄；扣案之代收票據
    存摺，則是伊借用伊母親孫羅明珠在合庫左營分行之帳戶，
    將上述之支票存入，支票兌現後，伊會先扣除代購原料或設
    備容器之費用，再將餘額領出來給甲○○。伊雖然不再直接
    從事農藥製造及分裝，但是因伊協助甲○○原料進貨及收帳
    ，所以伊與甲○○確實亦能算是合夥關係。扣案之各式農藥
    標籤是工廠生產農藥成品標籤之用，標籤名稱都是伊等自創
    的，託運單及每日訂貨簿則是甲○○負責處理的，主要係銷
    往屏東、彰化、雲林、嘉義等地之農藥行。扣案之農藥製成
    品、半成品及原料，確實是本工廠製造禁用農藥及偽農藥之
    用，該等原料製造分裝為成品後販售之市價約有200 萬元。
    伊進貨之來源都是向綽號「朱仔」的男子電話訂購或是由「
    朱仔」委託加工時送貨來的，伊另外也有向綽號「小仁仔」
    之男子進貨，大部分是現金交易。扣案之巴克素、派滅淨、
    賽滅寧、畢達本、伏速隆等粉狀製劑，及芬普尼、克凡派、
    巴克素等水懸劑，都是向「朱仔」、「小仁仔」進貨等語（
    見市調處卷第2-4 、8 頁）。其於檢察事務官詢問時雖改稱
    ：伊並未幫甲○○購買材料及設備，伊與甲○○沒有合夥，
    是借貸關係云云。惟仍證（供）稱：當初借錢給甲○○時，
    他說他要做農藥加工。因為甲○○沒有資源，上游廠商比較
    認識伊，有時伊會幫甲○○打電話，如果熟的話有時他自己
    會打等語（見他字卷第60-61 頁），且於偵查及原審審理中
    均供稱：伊有拿配農藥之公式給甲○○，他不會的伊再教他
    等語（見偵卷第11頁、見原審審訴卷第30頁）。經核其於調
    查局詢問、檢察事務官詢問、偵查及原審審理中，關於交付
    金錢予被告甲○○時，即已明知甲○○欲供作製造、加工、
    分裝農藥之資金；有拿配農藥之公式給甲○○，如甲○○不
    懂農藥配方及調製等問題時，並親自教導等陳述內容，前後
    一致；且上開部分及其另有幫甲○○購買農藥原料、容器設
    備、收取銷售農藥之支票及票款、記錄帳冊等陳述內容，核
    與證人甲○○此部分之陳述大致相符，並有上開帳冊、出貨
    單、代收票據存簿等物扣案為憑，亦堪採信。互核上開二人
    之供述，上訴人即被告甲○○在完全無資金，又無農藥製造
    加工分裝之經驗，且無過往與相關農藥來源及銷售客戶之管
    道下，經由上訴人乙○○提供資金、設備、技術及介紹進貨
    及銷貨之管道，並代為管理收支、計算利潤所得，二人間有
    共同犯罪之意思聯絡與行為分擔至為明確。上訴人乙○○於
    原審及本院審理中辯稱：祇是借款給甲○○，幫他記帳，未
    參與共犯等語，上訴人甲○○亦附和其詞，然借款金額多寡
    ，甲○○於調查局訊問時陳稱係40餘萬元，後於偵審中改稱
    80萬元，而乙○○於調查局初訊時供稱：我幫甲○○記帳，
    他因此支付給我每個月3 萬元薪水一節，復與證人甲○○於
    偵查中證稱並未支付乙○○任何薪水不符，渠二人所辯祇是
    借貸關係，幫助記帳以償借款云云，顯係卸責、迴護之詞，
    不足採信。
  (四)至於扣案之禁用農藥「護谷」，被告乙○○、甲○○辯稱並
    不知該農藥係禁用農藥，是「小仁」於查獲前甫送達工廠，
    尚未開封著手加工分裝等情，經查被告甲○○於調查局訊問
    時供稱：該農藥「護谷」係「朱仔」及「小仁」提供，再由
    伊代購甲苯依2:8 之比例混合後分裝1000cc瓶裝，每瓶代工
    費用9 元，分裝好了之後，再向他們2 人收取分裝費用及所
    代購甲苯原料費用，另外就伊所知，他們2 人販售禁用農藥
    「護谷」的來源，應該是大陸走私來臺灣等語（見市調處卷
    第12-13 、16-17 頁）。足見被告甲○○對受託代工之農藥
    是否禁用農藥並未查明後拒絕代工，亦即對於農藥是偽農藥
    、禁用農藥，均非所問，一樣代工收取費用，既未區別，事
    後辯稱不知該農藥係禁用農藥自不足採。惟被告等辯稱扣案
    之禁用農藥尚未啟封進行加工事，經本院函法務部調查局高
    雄市調處說明「該扣押物（指60箱禁用農藥護谷）於扣押前
    係包裝完整，尚未遭拆裝動用」之情屬實（本院卷第57頁）
    。此部分所辯可以採信，因此，被告甲○○上述加入甲苯依
    比例混合後分裝之方法應係受託加工所知，然尚未進行拆封
    後之加工、分裝行為即被查獲扣押甚明。雖未進行加工、分
    裝之行為，但被告乙○○、甲○○受託加工分裝禁用農藥護
    谷之犯意，已在60箱禁用農藥護谷運送抵達加工之廠地，並
    記下貨主指示之調配方法比例，分裝之方式，同意代工之費
    用下已達著手實行階段，雖因被查扣而無法進行加工、分裝
    亦屬未遂犯，難認為尚未著手。
二、綜上所述，本件事證明確，被告乙○○、甲○○如事實欄所
    載之犯行均堪認定，應予依法論科。
三、按農藥之製造、加工或輸入，除農藥管理法另有規定及經中
    央主管機關（行政院農業委員會）公告不列管之農藥者外，
    應經中央主管機關核准登記，並發給許可證。農藥生產業或
    販賣業者，於申請核准登記農藥前，該農藥應先經中央主管
    機關所定農藥標準規格檢驗合格。又農藥管理法所稱「農藥
    原體」，指用以加工成品農藥所需之有效成分原料，但經中
    央主管機關公告可直接供前款各目使用者，視為成品農藥；
    所稱「禁用農藥」，係指經中央主管機關公告禁止製造、加
    工、分裝、輸入、輸出、販賣、使用之農藥；至於未經核准
    擅自製造、加工或輸入之農藥，則屬本法所稱之「偽農藥」
    ，農藥管理法第9 條、第10條第1 項前段、第5 條第3 款、
    第6 條、第7 條第1 款分別定有明文。本件被告乙○○、甲
    ○○未向農委會申請檢驗及核准登記，而製造、加工、分裝
    如附表所示之偽農藥或著手加工分裝禁用農藥而未完成，核
    其二人所為：關於製造、加工（分裝）如附表編號2至12、
    15、16、18、21至41所示各該偽農藥部分，均係犯農藥管理
    法第47條第1 項之製造偽農藥罪；關於著手加工、分裝如附
    表編號1 所示之禁用農藥「護谷」部分，均係犯同法第45條
    第2 項之加工禁用農藥未遂罪。被告二人上開製造偽農藥及
    加工禁用農藥未遂犯行間，有犯意聯絡及行為分擔，應依刑
    法第28條之規定，論以共同正犯。其二人同時製造不同種類
    之偽農藥及加工禁用農藥「護谷」未遂之犯行，屬想像競合
    犯，應依刑法第55條之規定，從一重之加工禁用農藥未遂罪
    處斷，並依刑法第25條規定，按既遂犯之刑減輕之。又被告
    二人分別有如事實欄一所示犯罪科刑及執行情形，有臺灣高
    等法院被告前案紀錄表各1 份在卷可按（見原審訴字卷第31
    6-323 頁），其二人分別於受徒刑之執行完畢後，5 年以內
    各故意再犯本件有期徒刑以上之罪，均屬累犯，應依刑法第
    47條第1 項之規定，分別加重其刑。而刑有加重及減輕者，
    應先加後減，刑法第71條第1 項規定亦定有明文。
四、原審據以論科，固非無見，惟被告乙○○、甲○○加工禁用
    農藥未遂如上所述，原審誤認為渠等加工禁用農藥既遂，未
    依法減輕其刑，尚有未當，被告乙○○上訴意旨否認參與共
    犯，辯稱僅屬幫助，不知有禁用農藥云云，被告甲○○辯稱
    不知禁用農藥等語指摘原判決不當，固無可取，惟原判決既
    有上述可議，即屬無可維持，應由本院撤銷改判。爰審酌被
    告乙○○前於96年4 月9 日已因製造偽農藥遭查獲並判刑確
    定，甫於97年2 月26日易科罰金執行完畢，竟未悔悟而夥同
    前無經驗之被告甲○○，傳授技術、提供資金、設備、貨物
    來源及銷售管道，再次犯罪，其中禁用農藥數量龐大，若完
    成加工分裝銷售農戶使用，危害農地、農產品、人體之後果
    不堪設想，幸尚未得逞。而製造、加工偽農藥部分未經許可
    ，無法經由主管機關管理而大量流通，危害難免。被告等為
    圖私利而不顧公益之惡性不輕，併審酌二人行為持續之時間
    ，及實際危害之程度，被告乙○○、甲○○分工之情形，乙
    ○○支配力較高，而乙○○技術學院畢業，甲○○僅國中畢
    業，二人之智識程度差異，及被告乙○○推諉卸責，未坦認
    參與共犯之態度欠佳及其他犯罪之情狀，各量處如主文所示
    之刑。
五、按農藥管理法第55條第1 項第1 款雖規定：「依本法查獲之
    禁用農藥或偽農藥，不問屬何人所有，均沒入之」。惟所謂
    之「沒入」係指行政沒入，尚不得以之為刑事上沒收從刑之
    依據，此外農藥管理法並無其他關於沒收之規定。惟刑法上
    所謂違禁物，係指法令禁止私自製造、持有及販賣之物品（
    最高法院76年度臺上字第2859號判決意旨參照）。農藥管理
    法第6 條、第7 條既分別規定「禁用農藥」屬禁止製造、加
    工、分裝、輸入、輸出、販賣、使用之農藥；「偽農藥」則
    未經核准不得製造、加工或輸入，自均屬違禁物。本件扣案
    如附表編號1 所示之禁用農藥「護谷」、如編號2 至12、15
    、16、18、21至41所示之偽農藥，均未經行政沒入，惟咸屬
    違禁物，均應依刑法第38條第1 項第1 款之規定及共同正犯
    責任共同之原則，分別於被告二人罪刑項下均宣告沒收。扣
    案如附表編號13、14、17、19、20所示之農藥原體、如編號
    42至53所示之容器、設備、農藥標籤、單據、帳冊等物，分
    別屬被告乙○○、甲○○所有供犯罪所用或犯罪預備之物，
    業據其等供明在卷（見市調處卷第3-4 、8 、12-17 頁），
    均應依刑法第38條第1 項第2 款之規定及共同正犯責任共同
    之原則，分別於其二人罪刑項下均宣告沒收。至於扣案如附
    表編號54所示之合作金庫銀行代收票據存簿，則屬被告乙○
    ○之母孫羅明珠所有，並非被告二人所有之物，爰不予宣告
    沒收。
六、不另為無罪之諭知部分：
    公訴意旨雖以：被告乙○○、甲○○於前揭時、地，並有製
    造、加工如扣案標示「OD-3」之200 公升偽農藥1 桶（即如
    起訴書附表編號38所載），因認被告二人此部分亦涉有農藥
    管理法第47條第1 項之製造、加工偽農藥罪嫌等語。惟上開
    扣案標示「OD-3」之200 公升液體1 桶經送驗結果，並未檢
    出任何農藥成分，此有農委會農業藥物毒物試驗所97年9 月
    25日編號00000000號農藥檢驗報告1 份在卷可稽（見市調處
    卷第144 頁）。上開扣案液體既非偽農藥，被告乙○○、甲
    ○○自不成立製造、加工偽農藥罪。惟此部分如成立犯罪，
    亦與被告二人前開論罪科刑部分有裁判上一罪關係，爰不另
    為無罪之諭知，併予敘明。
據上論斷，應依刑事訴訟法第369 條第1 項前段，第364 條、第
299 條第1 項前段，農藥管理法第45條第2 項、第1項 、第47條
第1 項，刑法第11條前段、第28條、第55 條 、第47條第1 項、
第25條第2 項、第38條第1 項第1 款、第2 款，判決如主文。
本案經檢察官姜麗儒到庭執行職務。
中    華    民    國    99    年    7     月    21    日
                  刑事第九庭    審判長法  官  莊秋桃
                                      法  官  田平安
                                      法  官  范惠瑩
以上正本證明與原本無異。
如不服本判決應於收受本判決後10日內向本院提出上訴書狀，其
未敘述上訴理由者，並得於提起上訴後10日內向本院補提理由書
狀（均須按他造當事人之人數附繕本）「切勿逕送上級法院」。
中    華    民    國    99    年    7     月    23    日
                                    書記官  吳福連
附錄本判決論罪科刑法條：
農藥管理法第45條：
製造、加工、分裝或輸入禁用農藥者，處 1 年以上 7 年以下有
期徒刑，得併科新臺幣 60 萬元以下罰金。
前項之未遂犯罰之。
農藥管理法第47條第1 項：
製造、加工、分裝或輸入偽農藥者，處6 月以上5 年以下有期徒
刑，得併科新臺幣50萬元以下罰金。
附表：
┌─┬────────┬─────────┬────────┐
│編│                │                  │ 農委會農業藥物 │
│  │  扣押物品名稱  │   數        量   │ 毒物試驗所農藥 │
│號│                │                  │ 檢驗報告       │
├─┼────────┼─────────┼────────┤
│1 │標示「C」之禁用 │60箱（每箱20瓶，  │市調處卷第124頁 │
│  │農藥：護谷      │每瓶500cc）       │                │
├─┼────────┼─────────┼────────┤
│2 │標示「A84」之   │8 箱（每箱100 包  │市調處卷第121頁 │
│  │偽農藥－亞滅培  │，每包100 公克）  │                │
├─┼────────┼─────────┼────────┤
│3 │標示「38」之    │12箱（每箱60包，  │市調處卷第138頁 │
│  │大陸地區偽農藥－│每包200 公克）    │                │
│  │葉枯唑 (又名賽枯│                  │                │
│  │唑、葉枯寧)     │                  │                │
├─┼────────┼─────────┼────────┤
│4 │標示「B」之     │6 箱（每箱100 包  │市調處卷第120頁 │
│  │偽農藥－達滅芬  │，每包100公克）   │                │
├─┼────────┼─────────┼────────┤
│5 │標示「3P」之    │9 箱 (每箱100 包  │市調處卷第108頁 │
│  │偽農藥－巴克素  │，每包100 公克)   │                │
├─┼────────┼─────────┼────────┤
│6 │標示「D」之     │33箱（每箱60包，  │市調處卷第122頁 │
│  │偽農藥－馬拉松、│每包200公克）     │                │
│  │賽滅寧          │                  │                │
├─┼────────┼─────────┼────────┤
│7 │標示「Politer」 │6 箱（其中5 箱均  │市調處卷第116頁 │
│  │（編號E）之偽農 │裝20罐，餘1 箱裝  │                │
│  │藥－巴克素      │19罐。每罐容量均  │                │
│  │                │為1,000公克）     │                │
├─┼────────┼─────────┼────────┤
│8 │標示「CYMEXIN5EC│28瓶 (每瓶250cc)  │市調處卷第142頁 │
│  │」（編號F）之   │                  │                │
│  │偽農藥－阿巴汀  │                  │                │
├─┼────────┼─────────┼────────┤
│9 │標示「G」之     │24瓶(每瓶500cc)   │市調處卷第146頁 │
│  │大陸地區偽農藥－│                  │                │
│  │葉枯唑 (又名賽枯│                  │                │
│  │唑、葉枯寧)     │                  │                │
├─┼────────┼─────────┼────────┤
│10│標示「H」之     │7 袋(每袋30公升)  │市調處卷第149頁 │
│  │大陸地區偽農藥－│                  │                │
│  │殺蟲單          │                  │                │
│  │u(monosulta p)  │                  │                │
├─┼────────┼─────────┼────────┤
│11│標示「I」之     │2 箱又1 袋        │市調處卷第123頁 │
│  │偽農藥－賽滅淨  │                  │                │
├─┼────────┼─────────┼────────┤
│12│標示38（散裝）之│4 袋(每袋30公升)  │市調處卷第138頁 │
│  │大陸地區偽農藥－│                  │                │
│  │葉枯唑 (又名賽枯│                  │                │
│  │唑、葉枯寧)     │                  │                │
├─┼────────┼─────────┼────────┤
│13│標示「3賽」之   │1 桶(20公升)      │市調處卷第99頁  │
│  │農藥原體－三賽唑│                  │                │
├─┼────────┼─────────┼────────┤
│14│標示「冠」之    │1 包(20公斤)      │市調處卷第103頁 │
│  │農藥原體－亞滅培│                  │                │
├─┼────────┼─────────┼────────┤
│15│標示「TC1」之   │1 桶(200公升)     │市調處卷第134頁 │
│  │偽農藥－阿巴汀  │                  │                │
├─┼────────┼─────────┼────────┤
│16│標示「TC2」之   │1 桶(200公升)     │市調處卷第132頁 │
│  │偽農藥－因滅汀  │                  │                │
├─┼────────┼─────────┼────────┤
│17│標示「勝TC3」之 │1 桶 (20公升。起訴│市調處卷第87頁  │
│  │農藥原體－畢達本│書誤載為200 公斤) │                │
├─┼────────┼─────────┼────────┤
│18│標示「蛾」之    │1 包              │市調處卷第147頁 │
│  │大陸地區偽農藥－│                  │                │
│  │水胺硫磷        │                  │                │
├─┼────────┼─────────┼────────┤
│19│標示「TC4」之   │1 桶(200公升)     │市調處卷第91頁  │
│  │農藥原體－克福隆│                  │                │
├─┼────────┼─────────┼────────┤
│20│標示「賽TC5」之 │1 桶(200公升)     │市調處卷第95頁  │
│  │農藥原體－賽洛寧│                  │                │
├─┼────────┼─────────┼────────┤
│21│標示「亞托」之  │1 桶(200公升)     │市調處卷第83頁  │
│  │偽農藥－亞托敏  │                  │                │
├─┼────────┼─────────┼────────┤
│22│標示「黑藥水」之│1 桶(200公升)     │市調處卷第131頁 │
│  │大陸地區偽農藥－│                  │                │
│  │avermectins     │                  │                │
├─┼────────┼─────────┼────────┤
│23│標示「勃激素」之│1 桶 (30公升。起訴│市調處卷第63頁  │
│  │偽農藥－勃激素A3│書誤載為200 公斤) │                │
├─┼────────┼─────────┼────────┤
│24│標示「冠20％」之│1 桶 (30公升。起訴│市調處卷第71頁  │
│  │偽農藥－亞滅培  │書誤載為200 公斤) │                │
├─┼────────┼─────────┼────────┤
│25│標示「法」之    │3 桶 (各200 公升、│市調處卷第51頁、│
│  │偽農藥－芬普尼  │30公升)           │第75頁          │
├─┼────────┼─────────┼────────┤
│26│標示「愛」之    │1 桶 (30公升。起訴│市調處卷第59頁  │
│  │偽農藥－克福隆  │書誤載為200 公斤) │                │
├─┼────────┼─────────┼────────┤
│27│標示「待克利」之│1 桶 (30公升。起訴│市調處卷第79頁  │
│  │偽農藥－待克利  │書誤載為200 公升) │                │
├─┼────────┼─────────┼────────┤
│28│標示「SS-190」之│1 桶(200公升)     │市調處卷第67頁  │
│  │偽農藥－克凡派  │                  │                │
├─┼────────┼─────────┼────────┤
│29│標示「OD-1」之  │7桶(每桶200公升)  │市調處卷第39頁  │
│  │偽農藥－巴克素  │                  │                │
├─┼────────┼─────────┼────────┤
│30│標示「OD-2」之  │1 桶(200公升)     │市調處卷第43頁  │
│  │偽農藥－巴克素  │                  │                │
├─┼────────┼─────────┼────────┤
│31│標示「OD-4」之  │2桶(每桶200公升)  │市調處卷第47頁  │
│  │偽農藥－巴克素  │                  │                │
├─┼────────┼─────────┼────────┤
│32│標示「成2」之   │5 箱              │市調處卷第141頁 │
│  │偽農藥－亞喜芬  │                  │                │
├─┼────────┼─────────┼────────┤
│33│標示「成1」之   │2 箱              │市調處卷第114頁 │
│  │偽農藥－賽洛寧  │                  │                │
├─┼────────┼─────────┼────────┤
│34│標示「真好除」之│3 箱 (每箱100包   │市調處卷第106頁 │
│  │偽農藥－伏速隆  │，每包100 公克)   │                │
├─┼────────┼─────────┼────────┤
│35│標示「速」之    │7 箱              │市調處卷第111頁 │
│  │偽農藥－因得克  │                  │                │
├─┼────────┼─────────┼────────┤
│36│標示「治細茵」之│1 箱(100包，每包  │市調處卷第136頁 │
│  │大陸地區偽農藥－│100公克）         │                │
│  │葉枯唑 (又名賽枯│                  │                │
│  │唑、葉枯寧)     │                  │                │
├─┼────────┼─────────┼────────┤
│37│標示「GA3」(粒粒│1 箱（77瓶，每瓶  │市調處卷第112頁 │
│  │大) 之偽農藥－  │50ml）            │                │
│  │勃激素A3        │                  │                │
├─┼────────┼─────────┼────────┤
│38│標示「成1」之   │1 箱（30瓶，每瓶  │市調處卷第114頁 │
│  │偽農藥－賽洛寧  │250cc）           │                │
├─┼────────┼─────────┼────────┤
│39│標示「派」之    │2箱（200包，每包  │市調處卷第109頁 │
│  │偽農藥－派滅淨  │100公克）         │                │
├─┼────────┼─────────┼────────┤
│40│標示「勝」之    │4 箱 (每箱100 包  │市調處卷第110頁 │
│  │偽農藥－畢達本  │，每包100 公克)   │                │
├─┼────────┼─────────┼────────┤
│41│標示「成3」之   │1 箱（18瓶，每瓶  │市調處卷第115頁 │
│  │偽農藥－百滅寧  │300cc）           │                │
├─┼────────┼─────────┼────────┤
│42│封口瓶          │3 臺              │       ─       │
├─┼────────┼─────────┼────────┤
│43│磅秤            │5 臺              │       ─       │
├─┼────────┼─────────┼────────┤
│44│封蓋機          │1 臺              │       ─       │
├─┼────────┼─────────┼────────┤
│45│空氣壓縮機      │1 臺              │       ─       │
├─┼────────┼─────────┼────────┤
│46│收縮膜瓦斯機    │1 臺              │       ─       │
├─┼────────┼─────────┼────────┤
│47│半自動液體充填機│2 臺              │       ─       │
├─┼────────┼─────────┼────────┤
│48│水泥管攪拌器    │1 臺              │       ─       │
├─┼────────┼─────────┼────────┤
│49│各式偽農藥標籤  │1 袋              │       ─       │
├─┼────────┼─────────┼────────┤
│50│託運單          │合訂1 冊          │       ─       │
├─┼────────┼─────────┼────────┤
│51│每日訂貨單      │合訂1 冊          │       ─       │
├─┼────────┼─────────┼────────┤
│52│帳冊            │1 本              │       ─       │
├─┼────────┼─────────┼────────┤
│53│出貨單          │9 冊              │       ─       │
├─┼────────┼─────────┼────────┤
│54│代收票據存簿（合│1 本              │非屬乙○○、朱清│
│  │作金庫銀行帳戶）│                  │桔二人所有，不予│
│  │                │                  │宣告沒收。      │
└─┴────────┴─────────┴────────┘

司法院資訊處製作；財團法人民間司法改革基金會備份。
